【裁判字號】    97,聲,1578
【裁判日期】    971229
【裁判案由】    限期起訴
【裁判全文】
臺灣臺南地方法院民事裁定              97年度聲字第1578號
聲  請  人  丙○○
相  對  人  乙○○
            甲○
上列當事人間就本院97年度執全字第2398號假扣押事件，聲請人
聲請命相對人限期起訴，本院裁定如下：
    主  文
相對人應於本裁定送達後七日內，就其欲保全執行之請求，向管
轄法院起訴。
其餘聲請駁回。
聲請程序費用由相對人負擔。
    理  由
一、按經准為假扣押，而本案尚未繫屬者，命假扣押之法院應依
    債務人聲請，命債權人於一定期間內起訴，民事訴訟法第52
    9條第1項定有明文。因假扣押程序係在本案訟爭尚未判決確
    定前，預防將來債權人勝訴後，不能強制執行或難於執行，
    故予債權人預為保全強制執行而設，然債權人所保全之請求
    爭執，仍有待本案訴訟及早繫屬以求確定之，故經准為假扣
    押，而本案尚未繫屬者，命假扣押之法院應依債務人聲請，
    命債權人於一定期間內起訴。
二、聲請意旨略以：相對人前向鈞院聲請假扣押聲請人之財產，
    經鈞院以97年度裁全字第4096號裁定，准相對人乙○○提供
    新臺幣（下同）223,000元之擔保金、相對人甲○提供170,
    000元之擔保金後，得對於聲請人之財產予以假扣押，並經
    鈞院以97年度執全字第2398號假扣押執行程序查封聲請人之
    財產，然而，兩造之間實無任何債權債務關係，相對人迄今
    未向鈞院提起本案訴訟，爰聲請鈞院裁定命相對人於一定期
    間內起訴，或命相對人撤回前述假扣押之執行程序等語。
三、經查，相對人為保全其對聲請人之債權，聲請本院以97年度
    裁全字第4096號裁定准相對人提供擔保後，得就聲請人之財
    產予以假扣押，經本院以97年度執全字第2398號假扣押執行
    事件扣押在案等情，業經本院依職權調取本院97年度執全字
    第2398號假扣押執行事件（內含97年度裁全字第4096號假扣
    押事件）卷宗審核無訛，且相對人與聲請人間就上開假扣押
    保全事件並無民事訴訟、調解事件或支付命令聲請事件繫屬
    本院，亦有本院民事紀錄科查詢表1紙在卷可參。從而，聲
    請人依民事訴訟法第529條之規定，聲請本院命相對人於一
    定期間內起訴，核與前揭規定相符，自應准許。至聲請人聲
    請本院命相對人撤回前述假扣押之執行程序云云，於法無據
    ，此部分聲請應予駁回。
四、依民事訴訟法第95條、第78條，裁定如主文。
中    華    民    國    97    年    12    月    29    日
                  民事第一庭  法  官  張婷妮
以上正本係照原本作成。
如不服本裁定應於送達後10日內向本院提出抗告狀，並應繳納抗
告費新臺幣1,000元整。
中    華    民    國    97    年    12    月    29    日
                              書記官  楊建新


司法院資訊處製作；財團法人民間司法改革基金會備份。
